臺灣桃園地方法院民事裁定
111年度桃簡字第1385號
原      告  台新國際商業銀行股份有限公司

法定代理人  尚瑞強  


訴訟代理人  黃志傑  
            陳巧姿  
            沈明芬  
上列原告與被告袁以霈即袁美娟等人間請求塗銷遺產分割登記事
件，本院裁定如下：
    主  文
原告應於本裁定送達後三日內，補正本件請求之一貫性陳述，逾
期即駁回起訴。
　　理  由
一、按原告之訴有起訴不合程式或不備其他要件之情形者，依其
    情形可以補正，經審判長定期間命其補正而不補正者，法院
    應以裁定駁回之；原告之訴，依其所訴之事實，在法律上顯
    無理由者，法院得不經言詞辯論，逕以判決駁回之。但其情
    形可以補正者，審判長應定期間先命補正，民事訴訟法第24
    9條第1項第6款、第2項第2款定有明文，此於簡易程序依同
    法第436條第2項規定，亦適用之。又法院在特定原告起訴所
    表明之應受判決事項之聲明（訴之聲明），及訴訟標的法律
    關係後，應以其依民事訴訟法第266條第1項第1款規定所主
    張之「請求所依據之事實及理由」為據，審查其訴訟上之請
    求是否具備一貫性。即法院於行證據調查前，先暫認原告主
    張之事實係真實，輔以其主張之訴訟標的法律關係，依實體
    法予以法律要件評價，倘其所主張之事實足以導出其權利主
    張，始具備事實主張之一貫性；繼而再依實體法予以法律效
    果評價，倘足以導出其訴之聲明，始具備權利主張之一貫性
    。而原告所提起之訴訟不具備一貫性，經法院闡明後仍未能
    補正，其主張即欠缺實體法之正當性，法院可不再進行實質
    審理，逕依民事訴訟法第249條第2項規定，以其請求為無理
    由而予以判決駁回（最高法院108年度台上字第2246號民事
    判決判決意旨參照）。
二、經查，本件原告提起塗銷遺產分割登記之訴，觀諸原告起訴
    狀、民事聲請追加暨更正訴之聲明狀所載之事實及理由，被
    告袁以霈即袁美娟積欠原告債務新臺幣（下同）357,078元
    ，竟與繼承人即被告袁明祺、袁美玲、袁繼安、袁美瑛（下
    稱袁明祺等4人）商議後，由袁明祺等4人繼承被繼承人黃秀
    霞之遺產（下稱系爭遺產），而損害原告之債權，原告自得
    依法行使撤銷權，並命轉得人恢復原狀等語，進而聲明如民
    事聲請追加暨更正訴之聲明狀所載（見本院卷第81至82頁）
    。惟依原告上開所述，訴之聲明㈠部分，與其提出之遺產分
    割相關事證並不相符，又聲明㈢、㈣、㈤部分，就應負恢復原
    狀義務之轉得人亦未具體特定，復未提供系爭遺產之個別財
    產之登記名義人或現占有人等相關資料以供本院審酌，則原
    告之聲明是否具體特定、起訴之被告是否適格等均屬有疑，
    而皆未符請求之一貫性，爰依上開規定，定期間命原告補正
    如主文所示，如逾期未補正，即判決駁回本件起訴。
三、依民事訴訟法第436條第2項、第249條第1項但書、第2項但
    書，裁定如主文。
中　　華　　民　　國　　111 　年　　11　　月　　10　　日
                  桃園簡易庭  法  官  顏嘉漢
正本係照原本作成。
本裁定不得抗告。
中　　華　　民　　國　　111 　年　　11　　月　　10　　日
                              書記官  楊上毅